【裁判字號】    92,訴,923
【裁判日期】    920826
【裁判案由】    偽造有價證券
【裁判全文】
臺灣彰化地方法院刑事判決                          九十二年度訴字第九二三號
    公  訴  人  臺灣彰化地方法院檢察署檢察官
    被      告  乙○○
                甲○○
    共      同
    指定辯護人  本院公設辯護人  庚○○
右列被告等因偽造有價證券案件，經檢察官提起公訴（九十二年度偵字第五六號、第
一四八號），本院判決如左：
    主      文
乙○○、甲○○共同意圖供行使之用，而偽造有價證券，各處有期徒刑貳年。均緩刑
肆年。
偽造之如附表所示之支票紙均沒收。
    事      實
一、乙○○與其配偶甲○○於民國九十一年五月一日下午，趁乙○○之父丙○○不在
    家之際，由乙○○至丙○○位於彰化縣和美鎮○○里○○路二０四巷七號住處房
    間，竊取丙○○之印章及空白支票三紙（票號ＴＢ0000000號、ＴＢ00
    00000號及ＴＢ0000000號，付款人均係第一商業銀行和美分行，帳
    號００五九八六號），得手後（所涉親屬間竊盜部分未據告訴），乙○○、甲○○二人均明知未經丙○○之授權或同意，竟共同基於意圖供行使之用而偽造支票
    之犯意聯絡，即於當日下午在上開住處客廳，由甲○○在ＴＢ0000000號
    、ＴＢ0000000號空白支票上分別填載金額新台幣（以下同）「六萬元」
    、「五萬元」及發票日「九十一年八月五日」、「九十一年七月十五日」後，甲○○並於ＴＢ0000000號支票背面背書，乙○○則於ＴＢ0000000
    號之空白支票上填載金額「二萬五千元」，發票日九十一年六月十九日，並於該
    張支票上背書，且於ＴＢ0000000號支票背面背書，再由乙○○持竊得之
    丙○○印章盜蓋印文於上開三張支票之發票人欄上，偽造以丙○○為發票人之之
    如附表所示之支票三紙（支票之發票日、到期日及票面金額等詳如附表）。乙○○與甲○○再於當日共同持該偽造之ＴＢ0000000號、ＴＢ000000
    0號支票二紙，至彰化縣和美鎮○○路，將該二紙偽造之支票交付予不知情之戊○○，以供贖回乙○○所典當之車牌號碼七Ｌ─０七八五號自用小客車；乙○○
    再於翌日持ＴＢ0000000號支票向不知情之丁○○調借現金，據以行使，
    丁○○再交付該支票向己○○調借現金。嗣經丙○○發現支票被竊，乃於九十一
    年六月五日，向第一商業銀行和美分行申報掛失止付。嗣後戊○○於九十一年八
    月五日，將該支票提示即遭第一商業銀行和美分行以「掛失止付」理由退票，另
    己○○於九十一年六月十九日提示前揭支票亦遭第一商業銀行和美分行以「掛失
    止付」理由退票，嗣後始循線查獲。
二、案經彰化縣警察局和美分局及鹿港分局分別報請臺灣彰化地方法院檢察署檢察官
    偵查起訴。
    理      由
一、訊據被告乙○○、甲○○二人對於右揭事實均坦承不諱，核與被害人丙○○、戊○○、丁○○、己○○等人指述情節相符，並有上開支票影本、退票理由單及遺
    失票據申報書等影本在卷可稽，是以本件事證已臻明確，被告二人犯行均堪認定
    。
二、核被告二人所為，均係犯刑法第二百零一條第一項之偽造有價證券罪。被告二人
    盜用印章之行為係偽造有價證券之部分行為；又渠等偽造有價證券後復持以行使
    ，行使之低度行為應為偽造之高度行為所吸收，均不另論罪。被告二人就上開犯
    行有犯意聯絡及行為分擔，為共同正犯。被告二人於九十一年五月一日下午，在
    住處客廳共同偽造如附表所示之支票三紙，雖外觀上有數舉動，且各舉動進行之
    時間有差距，但各該舉動係於密切接近之時間實施，侵害同一法益，在刑法之評
    價上，自難強行分開，應包括視為一偽造有價證券行為，始符法理。查本件被告
    所犯之偽造有價證券罪之最低法定刑為三年以上有期徒刑，而被告偽造其父丙○○之支票三紙，俾以順利借款、贖車，其所為固甚不該，惟被害人丙○○已表明
    不予追究，念及被告二人因一時失慮致罹此重典，依其犯罪之情節實屬情輕法重
    ，爰均依刑法第五十九條規定，酌量減輕其刑。爰審酌被告二人犯罪之動機、目
    的、所生於有價證券之公共信用及交易安全之損害及被害人丙○○已表明不予追
    究等一切情狀，量處如主文所示之刑，以示懲儆。又被告二人前均未曾受有期徒
    刑以上刑之宣告，此有台灣彰化地方法院檢察署刑案資料查註紀錄表在卷可稽，
    經此教訓，當知警惕，應無再犯之虞，本件所宣告之刑本院認以暫不執行為適當
    ，爰均併為緩刑之宣告，以啟自新。如附表所示之偽造支票三紙係被告二人所偽
    造，均應依刑法第二百零五條之規定予以宣告沒收。
據上論斷，應依刑事訴訟法第二百九十九條第一項前段，刑法第二十八條、第二百零
一條第一項、第二百零五條、第五十九條、第七十四條第一款，罰金罰鍰提高標準條
例第一條前段，判決如主文。
中      華      民      國    九十二    年      八      月    二十六    日
                                    臺灣彰化地方法院刑事第二庭
                                        法      官
右正本證明與原本無異。
如不服本判決，應於判決送達後十日內，向本院提出上訴狀（須附繕本）。
告訴人或被害人對於判決如有不服具備理由請求檢察官上訴者，其上訴期間之計算係
以檢察官收受判決正本之日期為準。
附錄法條
刑法第二百零一條
附表：
編號    支    票    號    碼      金  額（新台幣）      發票日
一、    ＴＢ0000000        二萬五千元          91.6.19
二、    ＴＢ0000000        六萬元              91.8.5
三、    ＴＢ0000000        五萬元              91.7.15


司法院資訊處製作；財團法人民間司法改革基金會備份。
